臺灣桃園地方法院民事裁定
111年度司繼字第548號
聲  請  人  余宗鳴律師

被  繼承人  黃德旺(亡)
                      生前最後住所：桃園市○○區○○路00巷000號
上列聲請人聲請酌定遺產管理人報酬事件，本院裁定如下：
    主  文
聲請人管理被繼承人黃德旺之遺產報酬合計為新臺幣伍萬伍仟元
，由被繼承人黃德旺之遺產負擔。
聲請人管理被繼承人黃德旺之遺產代墊費用合計為新臺幣壹仟佰
捌佰壹拾元，由被繼承人黃德旺之遺產負擔。
聲請程序費用新臺幣壹仟元由被繼承人黃德旺之遺產負擔。
    理  由
一、按遺產管理人得請求報酬，其數額由法院按其與被繼承人之
    關係、管理事務之繁簡及其他情形，就遺產酌定之，必要時
    ，得命聲請人先為墊付，民法第1183條定有明文。次按聲請
    法院酌定遺產管理人報酬事件，專屬被繼承人住所地法院管
    轄；法院裁定酌給遺產管理人報酬時，得按遺產管理人所為
    遺產管理事務之繁簡，就被繼承人之財產，酌給相當報酬，
    家事事件法第141條準用第142條、第153條規定亦有明定。
二、本件聲請意旨略以：緣聲請人前經鈞院指定為被繼承人黃德
    旺之遺產管理人，茲因被繼承人所遺之不動產業經臺灣新竹
    地方法院民事執行處以110年度司執字第22487號拍定，為利
    聲請人所墊付之費用及代管遺產之報酬就被繼承人所遺財產
    中支付，爰聲請本件遺產管理人之報酬，以及所支出必要費
    用，為此請求核定代管被繼承人遺產之管理報酬為新台幣55
    ,000 元及管理期間之墊付費用2,130元等語。
三、經查，聲請人經選任為被繼承人黃德旺之遺產管理人，而被
    繼承人所遺之土地新竹縣○○鎮○○○段000號、269號、806號、
    806-2號、817-2地號土地持分業經臺灣新竹地方法院民事執
    行處拍定等節，除經調閱本院109年度司繼字第744號號事件
    卷宗查屬無訛外，並有聲請人所提出之臺灣新竹地方法院民
    事執行處函及本院依職權調閱之法拍拍定公告影本在卷可稽
    。是以，本院依職權調閱查明遺產管理人執行職務複雜之程
    度及擔任本件遺產管理人之時間長短等一切情狀，並審酌聲
    請人管理本件遺產事務之性質、內容及勞心勞力之付出，以
    及聲請人擔任無人承認繼承遺產之遺產管理人，與財團法人
    法律扶助基金會（下稱法扶）律師同樣具有公益性質，依法
    扶酬金計付標準表，原則上每件訴訟案件約2至3 萬元，並
    參酌本件被繼承人系爭土地持分之拍定金額為443,000元乙
    節，認本件核予遺產管理人之報酬以55,000元為適當。又聲
    請人主張於代管遺產期間，因管理遺產而墊付費用2,130元
    乙節，除已提出刊登公示催告680元之收據影本，及聲請公
    示催告之聲請費新臺幣1,000元部分及補發准予備查函所支
    出之費用130元部分，業經本院職權調閱本院109年度司家催
    字第155號及本院106年度司繼字第538號卷宗核閱無訛，應
    予准許外，其餘所主張交通費320部分，未提出任何收據以
    為證明，即無從准許。綜上，聲請人於代管遺產期間，因管
    理遺產而墊付費用1,810元，其與前項管理報酬55,000元，
    均應予准許。
四、爰裁定如主文。
五、如不服本裁定應於送達後10日內向本院提出抗告狀，並應繳
    納抗告裁判費新臺幣1,000 元整。 
中　　華　　民　　國　　111 　年　　5 　　月　　10　　日
                  家事法庭  司法事務官　王雯綺
以上正本係照原本作成。